Config:
  hfst:
    Gen: ../../../src/generator-gt-norm.hfst
    Morph: ../../../src/analyser-gt-norm.hfst
  xerox:
    Gen: ../../../src/generator-gt-norm.xfst
    Morph: ../../../src/analyser-gt-norm.xfst
    App: lookup

Tests:
  
  Verb - oowatoo - ok : # -m inanimate transitive verb, eat AEW NA1
     nitáówatoo'pa: Dur+oowatoo+VTI+Ind+1Sgx0SgO
     kitáówatoo'pa: Dur+oowatoo+VTI+Ind+2Sgx0SgO
     áówatoomaayi: Dur+oowatoo+VTI+Ind+3Sgx0SgO
     nitáówatoo'pinnaana: Dur+oowatoo+VTI+Ind+1Plx0SgO
     áówatoo'pa: Dur+oowatoo+VTI+Ind+21Plx0SgO
     kitáówatoo'poaawa: Dur+oowatoo+VTI+Ind+1Plx0SgO
     áówatoomiaawaayi: Dur+oowatoo+VTI+Ind+3Plx0SgO+PRO+3/0Sg
		
     nitáaksowatoo'pa: Fut+oowatoo+VTI+Ind+1Sgx0SgO
     kitáaksowatoo'pa: Fut+oowatoo+VTI+Ind+2Plx0SgO
     áaksowatoomaayi: Fut+oowatoo+VTI+Ind+3Sgx0SgO
     nitáaksowatoo'pinnaana: Fut+oowatoo+VTI+Ind+1Plx0SgO
     áaksowatoo'pa: Fut+oowatoo+VTI+Ind+21Plx0SgO
     kitáaksowatoo'poaawa: Fut+oowatoo+VTI+Ind+2Plx0SgO
     áaksowatoomiaawaayi: Fut+oowatoo+VTI+Ind+3Plx0SgO+PRO+3/0Sg
		
     nitsowatoo'pa: oowatoo+VTI+Ind+1Sgx0SgO
     kitsowatoo'pa: oowatoo+VTI+Ind+2Sgx0SgO
     iiwátoomaayi: Past+oowatoo+VTI+Ind+3Sgx0SgO
     nitsowatoo'pinnaana: oowatoo+VTI+Ind+1Plx0SgO
     iiwatoo'pa: Past+oowatoo+VTI+Ind+21Plx0SgO
     kitsowatoo'poaawa: oowatoo+VTI+Ind+2Plx0SgO
     iiwatoomiaawaayi: Past+oowatoo+VTI+Ind+3Plx0SgO+PRO+3/0Sg
		
     nimaatáówatoo'pa: Neg+Dur+oowatoo+VTI+Ind+1Sgx0SgO
     kimaatáówatoo'pa: Neg+Dur+oowatoo+VTI+Ind+2Sgx0SgO
     maatáówatoomaiksayi: Neg+Dur+oowatoo+VTI+Ind+3Sgx0SgO
     nimaatáówatoo'pinnaana: Neg+Dur+oowatoo+VTI+Ind+1Plx0SgO
     maatáówatoo'pa: Neg+Dur+oowatoo+VTI+Ind+21Plx0SgO
     kimaatáówatoo'poaawa: Neg+Dur+oowatoo+VTI+Ind+2Plx0SgO
     maatáówatoomaiksaawaayi: Neg+Dur+oowatoo+VTI+Ind+3Plx0SgO+PRO+3/0Sg
		
     nimaatáaksowatoo'pa: Neg+Fut+oowatoo+VTI+Ind+1Sgx0SgO
     kimaatáaksowatoo'pa: Neg+Fut+oowatoo+VTI+Ind+2Sgx0SgO
     maatáaksowatoomaatsayi: Neg+Fut+oowatoo+VTI+Ind+3Sgx0SgO
     nimaatáaksowatoo'pinnaana: Neg+Fut+oowatoo+VTI+Ind+1Plx0SgO
     maatáaksowatoo'pa: Neg+Fut+oowatoo+VTI+Ind+21Plx0SgO
     kimaatáaksowatoo'poaawa: Neg+Fut+oowatoo+VTI+Ind+2Plx0SgO
     maatáaksowatoomiaawaayi: Neg+Fut+oowatoo+VTI+Ind+3Plx0SgO+PRO+3/0Sg
		
     nimaatsowatoo'pa: Neg+oowatoo+VTI+Ind+1Sgx0SgO
     kimaatsowatoo'pa: Neg+oowatoo+VTI+Ind+2Sgx0SgO
     maatsowatoomaatsayi: Neg+oowatoo+VTI+Ind+3Sgx0SgO
     nimaatsowatoo'pinnaana: Neg+oowatoo+VTI+Ind+1Plx0SgO
     maatsowatoo'pa: Neg+oowatoo+VTI+Ind+21Plx0SgO
     kimaatsowatoo'poaawa: Neg+oowatoo+VTI+Ind+2Plx0SgO
     maatsowatoomaiksaawaayi: Neg+oowatoo+VTI+Ind+3Plx0SgO+PRO+3/0Sg+INTERR
